【裁判字號】    95,交訴,10
【裁判日期】    951030
【裁判案由】    公共危險
【裁判全文】
臺灣臺東地方法院刑事判決              95年度交訴字第10號
公  訴  人  臺灣臺東地方法院檢察署檢察官
被      告  甲○○
上列被告因公共危險案件，經檢察官提起公訴（95年度偵字第13
04號），嗣因被告就被訴事實為有罪之陳述，本院告知被告簡式
審判程序之旨，並聽取當事人之意見後，裁定改由受命法官獨任
依簡式審判程序進行，判決如下：
    主  文
甲○○駕駛動力交通工具肇事，致人受傷而逃逸，累犯，處有期
徒刑捌月。
    事  實
一、甲○○於86年間因違反懲治盜匪條例，經法院判處有期徒刑
    5年2 月確定，於91年11月5日縮短刑期假釋出監，假釋期間
    付保護管束，於94年4 月21日因假釋期滿，未經撤銷假釋，
    其未執行之刑已執行論。
二、甲○○詎不知悔改，於95年4月6日下午，駕駛車牌號碼1705
    -MK 號自小客車，沿臺東縣臺東市○○路往正氣路方向行駛
    ，於同日下午5 時10分許，行經博愛路與信義路交岔路口時
    前，本應注意車前狀況，隨時採取必要之安全措施，且依當
    時情形，路面鋪有柏油、乾燥、無缺陷、無障礙物，視距良
    好，並無不能注意之情事，竟疏未注意車前狀況而貿然向前
    行駛，適有乙○○騎乘車牌號碼PRS-066 號重機車，由臺東
    縣博愛路左轉信義路，甲○○因閃避不及而撞及乙○○所騎
    乘機車，致乙○○人車倒地，受有4 肢多處挫擦傷之傷害（
    過失傷害部分未據告訴）。詎甲○○在發現肇事後未對乙○
    ○進行任何救助措施，且未向警察機關報告，竟為逃避責任
    ，旋即駕車逃離現場，嗣經警循線查獲，始悉上情。
三、案經臺東縣警察局臺東分局報請臺灣臺東地方法院檢察署檢
    察官偵查起訴。
    理  由
一、按本件被告甲○○所犯係刑法第185條之4罪，為死刑、無期
    徒刑、最輕本刑為3 年以上有期徒刑以外之罪，其於準備程
    序就前揭被訴事實為有罪之陳述，經法官告知簡式審判程序
    之旨，並聽取其與公訴人之意見後，本院認無不得或不宜改
    依簡式審判程序進行之處，爰依刑事訴訟法第273條之1 第1
    項，裁定本件由受命法官獨任進行簡式審判程序，合先敘明
    。
二、上開事實，業據被告迭次於警詢、偵查中及本院審理時均供
    承不諱，核與證人即被害人乙○○於警詢及偵查中時證述之
    情節相符，復有道路交通事故現場圖、道路交通事故調查報
    告表（一）、（二）及照片30幀在卷可憑，又證人乙○○因
    而受有4 肢多處挫擦傷之事實，亦有馬偕紀念醫院臺東分院
    院診斷證明書1 紙在卷可考。被告自白肇事逃逸，核與事實
    相符，應堪採信。本件事證明確，被告犯行堪以認定。
三、按行為後法律有變更者，應將行為時之法律與裁判時之法律
    比較適用最有利於行為人之法律；又新舊刑法關於刑之規定
    ，雖同採從輕主義，惟比較時仍應就罪刑有關之共犯、未遂
    犯、連續犯、牽連犯以及累犯加重、自首減輕、暨其他法定
    加減原因、與加減比例等一切情形，綜其全部之結果，而為
    比較，再適用有利於行為人之法律處斷，而不得一部割裂分
    別適用不同之新舊法（最高法院24年上字第4634號、29年上
    字第964號判例意旨、95年第8次刑事庭會議決議參照）。被
    告行為後，刑法第47條關於累犯加重刑度之規定業有修正，
    限於行為人之再犯係出於故意者，始有累犯加重規定之適用
    ，惟查被告係於有期徒刑執行完畢後5 年以內故意再犯本案
    ，經適用上開新舊法比較結果，對被告而言並無較有利之情
    形，仍應依刑法第2條第1項前段適用行為時法律即舊法認定
    其累犯。
四、核被告所為，係犯刑法第185條之4駕駛動力交通工具肇事致
    人受傷而逃逸罪。被告有如犯罪事實欄所載之前科及受刑紀
    錄，有臺灣高等法院被告全國前案紀錄表1 份在卷可考，其
    於94年4 月21日因假釋期滿未經撤銷假釋而視為徒刑執行完
    畢後，5 年以內再犯本件有期徒刑以上之罪，應依修正前之
    刑法第47條，論以累犯，並加重其刑。爰審酌被告之品性、
    智識程度（二專畢業）、生活狀況、肇事後不思救助被害人
    乙○○，反逃逸離去，陷被害人於求援無著及求償無門之危
    險，兼衡諸被害人所受之前開傷害程度尚非重大，及被告犯
    罪後坦承犯行，且已與被害人達成和解，有和解書1 紙附卷
    可稽，態度良好等一切情狀，量處如主文所示之刑，以示懲
    儆。末按刑法第59條之酌量減輕其刑，必須犯罪另有特殊之
    原因與環境等等，在客觀上足以引起一般同情，認為即予宣
    告法定低度刑期尤嫌過重者，始有其適用；刑法第59條之酌
    量減輕其刑，必於犯罪之情狀，在客觀上足以引起一般同情
    ，認為即予宣告法定低度刑期，猶嫌過重者，始有其適用，
    至於被告無前科，素行端正，子女眾多等情狀，僅可為法定
    刑內從輕科刑之標準，不得據為酌量減輕之理由，最高法院
    45年台上字第1165號、51 年台上字第899號判例闡示甚明。
    被告雖以：伊之胞姐患有精神疾病，胞弟因發生車禍，導致
    4肢癱瘓，臥病在床，2人平常居家照顧皆由雙親及被告輪替
    ，惟父親因身心俱憊，已不幸於95年7 月22日過世，母親也
    因過度勞累傷心而體弱多病，若被告入監服刑，將致家中生
    活陷入艱難，且已與被害人達成和解，故請求判處有期徒刑
    6 月，並准予易科罰金，並提出戶籍謄本、診斷證明書、死
    亡證明書及身心障礙手冊為憑。惟查：本件被告肇事後因害
    怕而逃逸、事後已覺悔悟並經被害人諒解且和解成立，家人
    身患重病，及負擔沈重等情，僅屬法定刑內科刑輕重之考量
    事由，而所舉各該事由就本件犯罪而言，並無因特殊之原因
    與環境而在客觀上足以引起一般同情之情形，核與刑法第59
    條所定減刑之要件不符，自無援引而減輕其刑之餘地。
據上論斷，應依刑事訴訟法第299條第1 項前段、第273條之1第1
項，刑法第2條第1項前段、第185條之4、修正前第47條，判決如
主文。
本案經檢察官丙○○到庭執行職務。
中    華    民    國    95    年    10    月    30    日
                  刑事第四庭    法  官   陳君鳳
以上正本證明與原本無異。
如不服本判決，應於判決送達後10日內向本院提出上訴狀（須附
繕本）。「切勿逕送上級法院」
                                書記官   洪月甚
中    華    民    國    95    年    10    月    30    日
附錄本案論罪科刑法條全文：
刑法第185條之4：
駕駛動力交通工具肇事，致人死傷而逃逸者，處6月以上5年以下
有期徒刑。


司法院資訊處製作；財團法人民間司法改革基金會備份。
